Inventaris van het archief van de Arrondissementsrechtbank te Dordrecht, (1877) 1950-1959 (1965); Parket van de Officier van Justitie te Dordrecht, (1949) 1950-1959
Nationaal Archief, Den Haag
De rolkaarten civiele rolzaken (inv. nr.101-105) vormen dus een ingang op de audiëntiebladen van de openbare terechtzittingen in civiele rolzaken (inv. nr. 108-148).
Als u het rolnummer weet kunt u ook direct de processen-verbaal van getuigenverhoor in civiele rolzaken raadplegen (inv. nrs.149-160).
Klappers betreffende civiele rolzaken (inv. nrs. 106-107)
Deze klapper is alfabetisch geordend op de beginletter van de naam van de eiser(es).
Binnen deze beginletters zijn de namen geordend op jaar. Bij de betreffende namen staan de rolnummers vermeld.
Deze klapper is voornamelijk bedoeld om aan de hand van een bepaalde naam het bijbehorende rolnummer op te zoeken.
Dus als u alleen een naam weet, kunt u aan de hand van de klapper het bijbehorende rolnummer opzoeken.
Aan de hand van het rolnummer kunt u nu zowel de rolkaarten civiele rolzaken (inv. nr.101-105) als de processen-verbaal van getuigenverhoor in civiele rolzaken (inv. nr. 149-160) raadplegen. Beiden zijn immers geordend op rolnummer.
De klapper civiele rolzaken (inv.nr. 106-107) vormt dus een ingang op de rolkaarten civiele rolzaken (inv. nr. 101-105) en op de processen-verbaal van getuigenverhoor in civiele rolzaken (inv.nr. 149-160)
Register op de kortgedingen (inv. nr. 161-163)
Dit register is per jaar geordend op rolnummer. Bij dit rolnummer staan de namen van de eisers en gedaagden genoemd en een korte inhoud van de zaak.
In de kolom "verdere behandeling en afdoening" staat de datum van het vonnis vermeld.
Aan de hand van de datum van dit vonnis kunt u het bijbehorende vonnis opzoeken in de vonnissen kortgedingen (inv.nr 164-165).
Deze vonnissen kortgedingen zijn geordend op zittingsdatum.
De registers kortgedingen (inv.nr. 161-163) vormen dus een ingang op de vonnissen kortgedingen.
Klappers betreffende rekesten (inv.nr 166-169)
Deze klappers zijn alfabetisch geordend op beginletter van de naam van de verzoeker. Bij de namen staan de rekestnummers vermeld.
Deze klapper is voornamelijk bedoeld om aan de hand van een bepaalde naam het bijbehorende rekestnummer op te zoeken.
Aan de hand van het rekestnummer kunt u nu de beschikkingen uit rekesten raadplegen (inv.nr. 174-183). de beschikkingen uit rekesten zijn geordend op rekestnummer.
De klappers rekesten (inv. nr. 166-169) vormen dus een ingang op de beschikkingen uit rekesten (inv.nr.174-183).
Klapper betreffende faillissementen (inv.nr 184)
Deze klapper is alfabetisch geordend op beginletter van de naam. Binnen deze beginletters zijn de namen geordend op jaar. Bij de betreffende namen staan de nummers vermeld.
Deze klapper is voornamelijk bedoeld om aan de hand van een bepaalde naam het bijbehorende nummer op te zoeken.
Aan de hand van dit nummer kunt u nu de processen-verbaal en beschikkingen uit dossiers faillissement raadplegen (inv. nr.186-195). deze zijn geordend op nummer.
Deze klapper faillissementen (inv.nr. 184) vormt dus een ingang op de processen-verbaal en beschikkingen uit dossiers faillissementen (inv.nr.186-195).
Klapperkaarten betreffende ondertoezichtstellingen (inv.nr 197-199)
Deze klapperkaarten zijn alfabetisch geordend op beginletter van de achternaam van de ondertoezichtgestelde. Vervolgens vermeldt de kaart de persoonlijke gegevens van de ondertoezichtgestelde. Ook wordt op de kaart aangegeven wie de voogd is.
Tenslotte wordt chronologisch het verloop van de ondertoezichtstelling op de kaart aangetekend. Ook vermeldt het kaartje het nummer dat aan het dossier over de ondertoezichtgestelde is toegekend.
Dus als u de naam weet van de ondertoezichtgestelde kunt u aan de hand van de klapperkaartjes het bijbehorende nummer opzoeken.
Met dit nummer kunt u nu de beschikkingen opzoeken bij de beschikkingen ondertoezichtstelling (inv. nr.205-220).Deze zijn geordend op nummer.
De klapperkaarten ondertoezichtstelling (inv. nr.197-199) vormen dus een ingang op de beschikkingen ondertoezichtstelling (inv. nr. 205-220).
Als u een naam weet kunt u natuurlijk gelijk de beschikkingen ondertoezichtstelling op alfabet raadplegen (inv.nr.202-204).
Registers betreffende beschikkingen van ondertoezichtstellingen (inv. nr. 200-201)
Deze registers zijn geordend op datum van de beschikking. Vervolgens wordt het dossiernummer genoemd en de naam en de voorletters van de ondertoezichtgestelden.
Dus als u de datum van de beschikking weet kunt u aan de hand van dit register het bijbehorende dossiernummer opzoeken.
Met dit nummer kunt u nu de beschikking opzoeken in de beschikkingen ondertoezichtstellingen op nummer (inv.nr.205-220).
Het register beschikkingen ondertoezichtstellingen (inv.nr 200-201) vormt dus een ingang op de beschikkingen ondertoezichtstellingen op nummer (inv.nrs.205-220).
Klapperkaarten op de weeklijstenregisters en de weeklijstenregisters betreffende economische zaken (inv.nr. 249-271)
Deze klapperkaarten zijn per jaar alfabetisch geordend op achternaam van de verdachte. Verder wordt de voornaam, de geboortedatum en geboorteplaats van de verdachte genoemd.
Tenslotte wordt er op de kaart een omschrijving gegeven van het strafbare feit en wordt het weeklijstnummer gegeven.
Dus als u de naam van de verdachte weet, kunt u aan de hand van het klapperkaartje het bijbehorende weeklijstnummer opzoeken.
Aan de hand van het weeklijstnummer kunt u nu zoeken in de weeklijsten (inv.nr.273-297) en de weeklijsten economie (inv.nr.298-317). Deze zijn immers geordend op weeklijstnummer.
In de weeklijsten worden de volgende gegevens van de verdachte weergegeven: namen en voornamen, beroep, geboorteplaats en geboortedatum en woonplaats. Verder wordt de uitspraak vermeld en wordt het rolnummer genoemd dat aan de betreffende zaak is toegekend.
De klapperkaarten op de weeklijsten (inv. nr. 249-271) vormen dus een ingang op de weeklijsten (inv. nr.273-297) en de weeklijsten economie (inv.nr.298-317).
De klapperkaarten op de weeklijstenregisters en de weeklijstenregisters betreffende economische zaken vormen samen ook een ingang op de vonnissen strafzaken op rolnummer (inv.nr. 39-96) en de dossiers strafzaken (inv. nr 21-38).
Als u een naam van de verdachte weet, kunt u de naam terugvinden in de klapperkaarten (inv. nr. 249-271). deze zijn immers per jaar alfabetisch geordend op achternaam van de verdachte.
Op het klapperkaartje staat een weeklijstnummer genoemd. Aan de hand van dit weeklijstnummer kunt u nu de weeklijsten (inv. nr. 273-297) en weeklijsten economie (inv. nr.298-317) raadplegen. Deze weeklijsten zijn immers geordend op weeklijstnummer. In deze weeklijsten staat naast de naam van de verdachte en de uitspraak een rolnummer vermeldt.
Aan de hand van dit rolnummer kunt u nu de vonnissen strafzaken op rolnummer (inv. nr.39-96) of de dossiers strafzaken (inv. nr.21-38) raadplegen.
In de dossiers strafzaken treft u meer aan dan alleen het vonnis, maar er zijn alleen dossiers van strafzaken waarbij één jaar of meer gevangenisstraf is opgelegd. Anders is alleen het vonnis bewaard.
De klapperkaarten op de weeklijstenregisters vormen ook een ingang op de rampen en ongelukken betreffende overstromingsramp 1953.
Als u de naam van de persoon weet van de persoon die u zoekt, kunt u de naam terugvinden in de klapperkaarten (inv.nr. 249-271). Deze zijn immers per jaar alfabetisch geordend op achternaam.
Op het klapperkaartje staat naast de naam een zogenaamd R-nummer vermeld.
Met behulp van dit R-nummer kunt u nu de rampen en ongelukken betreffende overstromingsramp (inv. nr.320) raadplegen. Deze zijn immers geordend op R-nummer.
Aanwijzingen voor de gebruiker
Openbaarheidsbeperkingen
Volledig beperkt openbaar (B).
Materiële beperkingen
Het archief kent beperkingen voor het raadplegen van stukken als gevolg van slechte materiële staat.
Aanvraaginstructie
Openbare archiefstukken kunnen online worden aangevraagd en gereserveerd. U kunt dit ook via de terminals in de studiezaal van het Nationaal Archief doen. Om te kunnen reserveren dient u de volgende stappen te volgen:
Creëer een account of log in.
Selecteer in de archiefinventaris een archiefstuk.
Klik op ‘Reserveer’ en kies een tijdstip van inzage.
Verwant materiaal
Beschikbaarheid van kopieën
Inventarisnummers van dit archief zijn niet in kopievorm beschikbaar
Bijlagen
Overzicht van geraadpleegde bronnen
Achter de Molen, A. (Arrondissementsarchivaris te Zwolle)
Scheurwater, G. (oud hoofd-administratie bij de arrondissementsrechtbank te Dordrecht)
Algra, mr. N.E. & Gokkel, mr. H.W.R., Verwijzend en verklarend juridisch woordenboek, Alphen aan den Rijn: Samsom H.D. Tjeenk Willink.
Algra, mr. N.E. & Jansen, mr. H.C.J.G. Rechtsingang een oriëntatie in het recht, Groningen 1976.
Fruin, mr. J.A. De Nederlandsche Wetboeken, 's-Gravenhage 1940.
Gids voor de rechterlijke macht in het koninkrijk der Nederlanden 1950-1955, Gorinchem, J. Noorduijn en Zoon N.V.
Huijbrecht, R. e.a.Werkboek rechterlijke archieven 1838-1940, 's-Gravenhage: Rijksarchiefdienst, 1989.
Kunst, mr. A.J.M. Historische Ontwikkeling van het recht Deel I, Utrecht, 1967 2e druk.
Lexicon van Nederlandse Archiefterminologie, 's-Gravenhage 1983: Stichting Archief Publicaties.
Verklarende woordenlijst
Admissie (gratis)
Pro deo procedure, gratis recht tot procederen
Audiëntieblad
Het proces-verbaal, verslag van een rechtzitting, door de griffier gehouden en door de voorzitter van de rechtbank en de griffier ondertekend.
Beneficiair
Onder voorrecht/voorbehoud.
Cassatie
Verbreking, vernietiging van uitspraken van lagere rechters in het belang van de eenheid van het recht door de hoge Raad wegens schennis van het recht, verzuim van vormen op straffe van nietigheid voorgeschreven e.d.
Civiel
Burgerlijk.
Comparitie
Verschijning voor de rechterlijke macht.
Contentieus
Rechtsgeschil op tegenspraak.
Curatele
Beschermingsmaatregel jegens een meerderjarige (curandus), op grond van de toestand, waarin hij verkeert of dreigt te geraken, door hem zijn handelingsonbekwaamheid te ontnemen.
Depot/deponeren
Bewaargeving, inbewaringgeving.
Dossier
'Omslag` met de bijbehorende stukken van één proces (burgerlijk of strafrechtelijk).
Enquête
Gerechtelijk onderzoek.
Getuigenverhoor in burgerlijke zaken.
Gratie
Gehele of gedeeltelijke, al dan niet voorwaardelijke, kwijtschelding, vermindering of verwisseling van de opgelegde straf, verleend door de Kroon op advies van de rechter.
Griffie
Secretariaat van de instelling.
Klapper
Een alfabetisch ingerichte index.
Procureur
Vertegenwoordiger van de partijen in burgerlijke zaken.
Rekest
Verzoek(schrift).
Repertorium
Tijdrekenkundige lijst van de door een notaris verleden akten, hiervan wordt jaarlijks een kopie overgebracht naar de rechtbank.
Rolboek
Hierin worden, zowel in strafzaken als in burgerlijke zaken, de aanhangige zaken in tijdsvolgorde ingeboekt.
Sententie
Uitspraak van het Hoog Militair Gerechtshof.
Seponeren
Niet vervolgen van een strafzaak door het Openbaar Ministerie, krachtens het opportuniteitsbeginsel (beleidssepot), of omdat de bewijzen niet voldoende zijn voor een strafvervolging (technisch sepot).
Successie
(Erf)opvolging.
Surséance van betaling
Opschorting van Betaling, door de rechter toegekend aan de schuldenaar om deze in gelegenheid te stellen orde op zaken te stellen.
Voluntair
Vrijwillig.
Zie voor een gedetailleerde uitleg Fockema Andreae's Verwijzend en verklarend Juridisch woordenboek.
Beschrijving van de series en archiefbestanddelen
- Algemeen
  - Ingekomen en minuten van uitgegane stukken van de president, 1950-1959; 1; 1 pak
    Openbaarheid beperkt tot 01-01-2035
  - Stukken betreffende melksanering, 1952-1954; 2; 1 omslag
    Openbaarheid beperkt tot 01-01-2030
- Bijzonder
  - Rechtspraak, I.
    - Strafzaken, A.
      - Appèlkaarten betreffende strafzaken, 1953 1959; 3; 1 doos
      - Register betreffende appèl, 1951-1958; 4; 1 deel
        Openbaarheid beperkt tot 01-01-2034
      - Register betreffende verzet appèl en cassatie, 1952-1959; 5-6; 2 delen
        - 1952-1957, 5
          Openbaarheid beperkt tot 01-01-2033
        - 1958-1959, 6
      - Zittingslijsten van de economische politierechter, 1949-1962; 7-8; 2 delen
        - 1949-1955, 7
          Openbaarheid beperkt tot 01-01-2031
        - 1956-1962, 8
          Openbaarheid beperkt tot 01-01-2038
      - Zittingslijsten van de politierechter, 1949-1960; 9-11; 3 delen
        - 1949- 1 april 1954, 9
        - 8 april 1954- 29 november 1956, 10
          Openbaarheid beperkt tot 01-01-2032
        - 6 december 1956- 1960, 11
          Openbaarheid beperkt tot 01-01-2036
      - Zittingslijsten van de kinderrechter, 1949-1960; 12-14; 3 delen
        - 1949 - 8 maart 1954, 12
        - 18 maart 1954- 4 juli 1958, 13
        - 1 mei 1958- 1960, 14
      - Rolboeken betreffende strafzaken, 1949-1959 6 delen; 15-20
        Vormt ingang op inv.nrs. 21-38 en 39-96
        - 1949- 28 juni 1951, 15
          Openbaarheid beperkt tot 01-01-2027
        - 29 juni 1951- 15 januari 1953, 16
          Openbaarheid beperkt tot 01-01-2029
        - 16 januari 1953- 3 september 1954, 17
        - 9 september 1954- 20 april 1956, 18
        - 23 april 1956- 13 december 1957, 19
        - 16 december 1957- 1959, 20
      - Dossiers in strafzaken, 1950-1959; 21-38; 18 pakken
        Zie inv.nrs. 15-20
        Zie inv.nrs 273-297 en 298-317
        - 1950, rolnummers 14-225, 21
          Openbaarheid beperkt tot 01-01-2026
        - 1950, rolnummers 232-995, 22
        - 1951, rolnummers 22-357- 1952 rolnummers 118-985, 23
        - 1953, rolnummers 615-1389, 24
        - 1954, rolnummers 19-1490, 25
        - 1954, rolnummers 1139-1141, 26
        - 1954, rolnummers 1139-1141, 27
        - 1954, rolnummers 1139-1141, 28
        - 1955, rolnummers 316-958, 29
        - 1955, rolnummers 1250-1251, 30
        - 1955, rolnummers 1614-1626, 31
        - 1956, rolnummers 225-1725, 32
        - 1957, rolnummers 38-1520, 33
        - 1958, rolnummers 95-552, 34
        - 1958, rolnummers 577-1361, 35
        - 1959, rolnummers 5-58, 36
        - 1959, rolnummers 96-271, 37
        - 1959, rolnummers 474-1168, 38
      - Vonnissen in strafzaken, 1950-1959; 39-96; 58 pakken
        - 1950, rolnummers 1-300, 39
        - 1950, rolnummers 301-600, 40
        - 1950, rolnummers 601-800, 41
        - 1950, rolnummers 801-998, 42
        - 1951, rolnummers 1-250, 43
        - 1951, rolnummers 251-480, 44
        - 1951, rolnummers 481-700, 45
        - 1951, rolnummers 701-950, 46
        - 1951, rolnummers 951-1140, 47
        - 1951, rolnummers 1141-1374, 48
        - 1952, rolnummers 1-258, 49
          Openbaarheid beperkt tot 01-01-2028
        - 1952, rolnummers 267-500, 50
        - 1952, rolnummers 501-750, 51
        - 1952, rolnummers 751-1051, 52
        - 1952, rolnummers 1052-1339, 53
        - 1952, rolnummers 1341-1610, 54
        - 1953, rolnummers 1-265, 55
        - 1953, rolnummers 266-550, 56
        - 1953, rolnummers 554-788, 57
        - 1953, rolnummers 789-1040, 58
        - 1953, rolnummers 1041-1250, 59
        - 1953, rolnummers 1251-1450, 60
        - 1953, rolnummers 1451-1664, 61
        - 1954, rolnummers 1-238, 62
        - 1954, rolnummers 255-480, 63
        - 1954, rolnummers 481-711, 64
        - 1954, rolnummers 724-990, 65
        - 1954, rolnummers 991-1200, 66
        - 1954, rolnummers 1201-1450, 67
        - 1954, rolnummers 1451-1668, 68
        - 1955, rolnummers 1-310, 69
        - 1955, rolnummers 311-608, 70
        - 1955, rolnummers 613-950, 71
        - 1955, rolnummers 951-1275, 72
        - 1955, rolnummers 1276-1620, 73
        - 1955, rolnummers 1621-1875, 74
        - 1956, rolnummers 1-375, 75
        - 1956, rolnummers 376-700, 76
        - 1956, rolnummers 701-973, 77
        - 1956, rolnummers 976-1250, 78
        - 1956, rolnummers 1251-1535, 79
        - 1956, rolnummers 1536-1770, 80
        - 1957, rolnummers 1-350, 81
        - 1957, rolnummers 351-700, 82
        - 1957, rolnummers 701-999, 83
        - 1957, rolnummers 1001-1300, 84
        - 1957, rolnummers 1301-1661, 85
        - 1958, rolnummers 1-296, 86
        - 1958, rolnummers 302-600, 87
        - 1958, rolnummers 601-925, 88
        - 1958, rolnummers 926-1225, 89
        - 1958, rolnummers 1226-1363, 90
        - 1959, rolnummers 1-274, 91
        - 1959, rolnummers 292-550, 92
        - 1959, rolnummers 551-775, 93
        - 1959, rolnummers 776-1000, 94
        - 1959, rolnummers 1001-1240, 95
        - 1959, rolnummers 1241-1372, 96
      - Vonnissen van de kinderrechter, 1958-1959; 97-98; 2 pakken
        - 1958, 97
        - 1959, 98
    - Burgerlijke zaken, B.
      - bij dagvaarding, a.
        - Comparitieboeken inzake civiele rolzaken, 1950-1957; 99-100; 2 delen
          - 1950-1953, 99
          - 1954-1957, 100
        - Rolkaarten betreffende civiele rolzaken, 1950-1959; 101-105; 5 dozen
          Vormt ingang op inv.nrs. 108-148
          Zie inv.nrs. 106-107 en 149-160
          - 1950-1951, 101
          - 1952-1953, 102
          - 1954-1955, 103
          - 1956-1957, 104
          - 1958-1959, 105
        - Klappers betreffende civiele rolzaken, 1950-1961; 106-107; 2 delen
          Vormt ingang op inv.nrs. 101-105 en 149-160
          - 1950-1956, 106
          - 1957-1961, 107
            Openbaarheid beperkt tot 01-01-2037
        - Audiëntiebladen van de openbare terechtzittingen in civiele rolzaken, 1950-1959; 108-148; 41 pakken
          Zie inv.nrs. 101-105
          - 1950 januari-maart, 108
          - 1950 april-juni, 109
          - 1950 juli-september, 110
          - 1950 oktober-december, 111
          - 1951 januari-maart, 112
          - 1951 april-mei, 113
          - 1951 juni-september, 114
          - 1951 oktober-december, 115
          - 1952 januari-februari, 116
          - 1952 maart-april, 117
          - 1952 mei-augustus, 118
          - 1952 september-oktober, 119
          - 1952 november-december, 120
          - 1953 januari-maart, 121
          - 1953 april-juni, 122
          - 1953 juli-14 oktober, 123
          - 1953 21 oktober-december, 124
          - 1954 januari-maart, 125
          - 1954 april-juni, 126
          - 1954 juli-september, 127
          - 1954 oktober-december, 128
          - 1955 januari-maart, 129
          - 1955 april-15 juni, 130
          - 1955 22 juni-5 oktober, 131
          - 1955 12 oktober-december, 132
          - 1956 januari-maart, 133
          - 1956 april-juni, 134
          - 1956 juli-september, 135
          - 1956 oktober-december, 136
          - 1957 januari-maart, 137
          - 1957 april-juni, 138
          - 1957 juli-september, 139
          - 1957 oktober-december, 140
          - 1958 januari-maart, 141
          - 1958 april-juni, 142
          - 1958 juli-8 oktober, 143
          - 1958 15 oktober-december, 144
          - 1959 januari-1 april, 145
          - 1959 8 april-17 juni, 146
          - 1959 24 juni-14 oktober, 147
          - 1959 21 oktober-december, 148
        - Processen-verbaal van getuigen-verhoor in civiele rolzaken, 1950-1959; 149-160; 12 pakken
          Zie inv.nrs. 106-107
          - 1950, 149
          - 1951, 150
          - 1952, 151
          - 1953, 152
          - 1954, 1-199, 153
          - 1954, 210-453, 154
          - 1955, 1-198, 155
          - 1955, 210-422, 156
          - 1956, 157
          - 1957, 158
          - 1958, 159
          - 1959, 160
        - Registers op de kort-gedingen, 1947-1959; 161-163; 3 delen
          Vormt ingang op inv.nrs. 164-165
          - 1947-1952, 161
          - 1953-1955, 162
          - 1956-1959, 163
        - Vonnissen betreffende kort-gedingen, 1950-1959; 164-165; 2 pakken
          Zie inv.nrs. 161-163
          - 1950-1954, 164
          - 1955-1959, 165
      - bij rekest, b.
        - Klappers betreffende rekesten (op alfabet), 1950-1961; 166-169; 4 delen
          Vormt ingang op inv.nrs. 174-183
          - 1950-8 mei 1951, 166
          - 9 mei 1951-10 november 1954, rekestnummer 700, 167
          - 10 november 1954, rekestnummer 701 - oktober 1957, 168
          - november 1957-1961, 169
        - Registers betreffende rekesten (op nummer), 1950-1960; 170-173; 4 delen
          - 1950-8 mei 1951, 170
          - 9 mei 1951- 10 november 1954, rekestnummer 700, 171
          - 10 november 1954, rekestnummer 701 - oktober 1957, 172
          - november 1957-juli 1960, 173
        - Beschikkingen uit de dossiers van rekesten, 1950-1959; 174-183; 10 pakken
          Zie inv.nrs. 166-169
          - 1950, 174
            Niet raadpleegbaar
          - 1951, 175
          - 1952, 176
          - 1953, 177
          - 1954, 178
          - 1955, 179
          - 1956, 180
          - 1957, 181
          - 1958, 182
          - 1959, 183
        - Klapper betreffende faillissementen, 1896-1958; 184; 1 deel
          Vormt ingang op inv.nrs. 186-195
        - Faillissementenboek, 1924-1958; 185; 1 deel
        - Processen-verbaal en beschikkingen uit dossiers faillissementen, 1950-1959; 186-195; 10 pakken
          Zie inv.nrs. 184
          - 1950, 186
          - 1951, 187
          - 1952, 188
          - 1953, 189
          - 1954, 190
          - 1955, 191
          - 1956, 192
          - 1957, 193
          - 1958, 194
          - 1959, 195
        - Rangregeling van een stalen salonsleepboot genaamd "Alja", 1956; 196; 1 omslag
        - Klapperkaarten betreffende ondertoezichtstellingen, 1942-1965; 197-199; 3 dozen
          Vormt ingang op inv.nrs. 205-220
          Zie inv.nrs. 202-204
          - A t/m J, 197
            Openbaarheid beperkt tot 01-01-2041
          - K t/m R, 198
          - S t/m Z, 199
        - Registers betreffende beschikkingen van ondertoezichtstellingen, 1953-1961; 200-201; 2 delen
          - 1953-1958, 200
          - 1959-1961, 201
        - Beschikkingen uit dossiers ondertoezichtstellingen (op alfabet), 1942-1965; 202-204; 3 pakken
          - A t/m G, 202
          - H t/m R, 203
          - S t/m Z, 204
        - Beschikkingen uit dossiers ondertoezichtstellingen (op nummer), 1950-1959; 205-220; 16 pakken
          Zie inv.nrs. 197-199 en 200-201
          - 1950, 205
          - 1951, 206
          - 1952, 207
          - 1953, 24-298, 208
          - 1953, 309-1331, 209
          - 1954, 210
          - 1955, 9-391, 211
          - 1955, 415-1585, 212
          - 1956, 19-440, 213
          - 1956, 441-1753, 214
          - 1957, 2-364, 215
          - 1957, 402-744, 216
          - 1958, 7-486, 217
          - 1958, 505-875, 218
          - 1959, 1-60, 219
          - 1959, 61-382, 220
  - Buitengerechtelijke zaken, II.
    - Deponeringen, A.
      - Register betreffende akte van depot, 1937-1956; 221; 1 omslag
      - Akten inzake dispensatie huwelijk, 1950 1959; 222; 1 omslag
      - Akten inzake afstand gemeenschap van goederen, 1950-1956; 223; 1 omslag
      - Register tot aantekening van exploiten van betekening van inbeslaggenomen onroerende goederen, 1925-1957; 224; 1 deel
      - Register tot aantekening van verzet tegen de afgifte van kooppenningen van inbeslaggenomen onroerende goederen, 1948-1959; 225; 1 deel
      - Register tot aantekening van ingestelde vorderingen die ertoe moeten leiden dat verklaard wordt hoeveel de inbeslaggenomen onroerende goederen waard zijn., 1942-1961; 226-227; 2 delen
        - 1942 - 5 mei 1956, 226
        - 12 mei 1956 - 1961, 227
      - Register inzake benoemingen curatoren, 1949-1955; 228; 1 deel
      - Register inzake benoemingen rechterlijke ambtenaren, 1948-1960; 229-232; 4 delen
        - 1948-6 oktober 1951, 229
        - 17 oktober 1951-6 mei 1955, 230
        - 27 juli 1955-8 mei 1957, 231
        - 26 november 1957-1960, 232
      - Akten betreffende handtekeningen en parafen van beëdigd vertalers, 1950-1959; 233; 1 omslag
      - Neergelegde arbitrale vonnissen, 1950-1959; 234; 1 omslag